【裁判字號】    97,審訴,2126
【裁判日期】    971128
【裁判案由】    確認侵害存在等
【裁判全文】
臺灣臺北地方法院民事判決            97年度審訴字第2126號
    原    告  戊○○
    被    告  甲○○○○○○○.
              乙○○○○○
              丁○○○○○
              丙○○
上列當事人間確認侵害存在事件，本院判決如下：
    主  文
原告之訴駁回。
訴訟費用由原告負擔。
    事實及理由
一、按原告之訴，依其所訴之事實，在法律上顯無理由者，法院
    得不經言詞辯論，逕以判決駁回之，民事訴訟法第249條第2
    項定有明文。又所謂原告之訴，依其所述之事實，在法律上
    顯無理由者，係指依原告於訴狀內記載之事實觀之，在法律
    上顯然不能獲得勝訴之判決者而言，最高法院62年台上字第
    845號判例意旨可資參照。
二、原告起訴主張略以：原告前以被告該等新聞從業人員違反精
    神衛生法第36條、第37條規定，未在報導新聞時對患有中度
    精神障礙之原告，以馬賽克遮臉及姓名中間打Ｘ等保護措施
    予以保護，爰依民法第184條第2項關於侵權行為之規定，請
    求被告賠償事件，經本院96 年度重訴字第628號判決駁回，
    嗣再提起同一事件，又經本院97 年度重訴字第691號判決駁
    回，嗣經臺灣高等法院96 年度重上字第630號裁定駁回上訴
    及追加之訴。但原告既對被告提起侵權行為之損害賠償訴訟
    ，請求權時效自已中斷，且上開判決有未盡闡明義務之程序
    上重大瑕疵，且未就原告主張侵權基礎事實為實體上裁判，
    而無實質確定力，故本件之侵權關係依然存在，原告自有受
    確認判決之法律上利益，請求確認原告與被告間之法律關係
    侵害權利基礎事實存在（成立）（餘詳參起訴狀所載）。
三、惟按確認法律關係之訴，非原告有即受確認判決之法律上利
    益者，不得提起之；確認證書真偽或為法律關係基礎事實存
    否之訴，亦同。前項確認法律關係基礎事實存否之訴，以原
    告不能提起他訴訟者為限，民事訴訟法第247條第1 項、第2
    項分別定有明文。查原告請求確認其與被告間之侵害權利法
    律關係之基礎事實存在，並據此為求償等情，惟本件原告主
    張被告在報導新聞事件，違反精神衛生法第36條、第37條規
    定，侵害其權益而受有損害，自屬侵權行為之損害賠償事件
    ，原告並非不能提起其他訴訟，故本件原告就上開事實提起
    確認之訴，顯無理由，爰不經言詞辯論，逕予駁回。
四、據上論結，原告起訴顯無理由。依民事訴訟法第249條第2項
    、第78條，判決如主文。
中    華    民    國    97    年    11    月    28    日
                        民事第六庭法官  傅中樂
以上正本係照原本作成。
如對本判決上訴，須於判決送達後20日內向本院提出上訴狀。
中    華    民    國    97    年    11    月    28    日
                                書記官  王文心


司法院資訊處製作；財團法人民間司法改革基金會備份。
